

# **CHARRON Emilie**



## Développeuse d'application

Forte d'une expérience diversifiée et animée par la volonté de contribuer activement à la réussite de votre entreprise, je suis prête à mettre mes compétences, mon esprit d'analyse, et ma capacité d'adaptation éprouvée au service de nouveaux défis.

Disponible immédiatement, avec un statut RQTH Voici mon portfolio <a href="https://portfolio-charron-e.vercel.app">https://portfolio-charron-e.vercel.app</a>

## **SKILLS**

Django Python JavaScript React HTML MySQL

CI/CD CSS

Docker Node.js

GitHub Tailwind

PowerPoint Word

## **SOFT SKILLS**

Rigueur **Autonomie** Patience Créativité Esprit d'équipe

## **INFORMATIONS**

#### Téléphone

06 03 24 63 09

#### **Email**

charron.emily@gmail.com

#### Github

https://github.com/nefalis

#### Ville

Dijon

#### Langues

Français - Anglais

### **EXPERIENCES**



## 🔍 Réalisation de projets professionnalisants

2022 - 2024 |

- Optimisation d'un site web existant (SEO)
- Construction d'un site e-commerce en JavaScript
- Mise en place d'une API sécurisée (MongoDB, Express, Node.js, MYSQL, SQL Alchemy, SQL lite)
- Création d'application web (React, Django, JavaScript)
- Création d'application en ligne de commande (**Python**)
- Approche CI/CD
- Test unitaire et d'intégration



# 🕓 Technicienne de laboratoire physico-chimie

2020 - 2021 | **DELPHARM - Quetigny** 

🔍 Technicienne Contrôle Qualité 2018 - 2020 | URGO - Chevigny Saint Sauveur

Technicienne de laboratoire recherche médical 2013 - 2018 | Université de Bourgogne - Dijon

Technicienne de laboratoire vétérinaire 2011 - 2013 | Laboratoire Départemental de Côte d'Or - Dijon

## **FORMATIONS**



Développeur d'application Python

2023-2024 | OpenClassrooms | Diplôme de niveau 6 (bac +3/4)



Développeur Web

2022-2023 | OpenClassrooms



🖳 BTS Bioanalyses et Contrôles

2011 | Lycée le Castel - Dijon

Bac STL spécialité Biochimie génie Biologique 2008 | Lycée Notre Dame - Le Mans